臺灣桃園地方法院刑事判決　　　　　　　　　　　　　九十三年度重訴字第六０號
　　公　訴　人　臺灣桃園地方法院檢察署檢察官
　　被　　　告　戊○○　男　三.
　　選任辯護人　許文生律師
　　　　　　　　李美寬律師
右列被告因違反毒品危害防制條例案件，經檢察官提起公訴（九十三年度偵字第一四
二九號），本院判決如左：
    主  文
戊○○意圖販賣而持有第一級毒品，累犯，處有期徒刑捌年。扣案如附表一所示之毒
品沒收銷燬之。
    事  實
一、戊○○於民國八十七年間，因違反毒品危害防制條例案件，經臺灣高雄地方法院
    於八十八年四月九日以八十八年度易字第一二三九號判處有期徒刑六月，經臺灣
    高等法院高雄分院於八十八年六月二十九日以八十八年度上易字第一○四九號判
    決上訴駁回確定，於八十九年九月十日執行完畢。
二、緣戊○○於民國八十七年間因參加由姓名年籍不詳綽號「阿川」之成年男子所組
    成之合會遭倒會及與「阿川」間尚有工程餘款未請領，經清算結果，「阿川」前
    後合計共積欠戊○○新臺幣（下同）三百餘萬元，戊○○多次追索均無著。嗣於
    九十三年一月十七日，戊○○經由其姓名年籍不詳綽號「阿華」之友人處得知，
    「阿川」
    立君因人在高雄，無交通工具北上，遂央求友人乙○○代向其姊借得車號為ＺＱ
    六七七九號自小客車後，立即搭載乙○○一同北上。嗣到達桃園縣龜山鄉林口長
    庚醫院時，戊○○未免徒生不必要之衝突，遂要求乙○○在該處稍事等候，其一
    人獨自前往「阿川」住處商談。席間「阿川」告知，現金部分現僅有一百十萬元
    ，餘款一百九十萬元希冀可以如附表一所示第一級毒品海洛因抵償之，戊○○明
    知海洛因為毒品危害防制條例所列管之第一級毒品，不得持有，然因其本身有施
    用第一級毒品之習慣（施用毒品部分業由檢察官另行依法處理），遂同意以此方
    式抵償「阿川」所積欠之部分債務，「阿川」旋交付內置有現金一百十萬元及如
    附表一所示之第一級毒品海洛因之黑色皮包一只予戊○○。戊○○於取得「阿川
    」所交付如附表一所示之海洛因而持有後，有鑑於該批海洛因數量龐大，竟萌生
    營利之意思，乃意圖販賣而持有上開海洛因，欲尋機會加以販售。戊○○旋駕車
    搭載乙○○欲返回高雄，於翌日（十八日）凌晨零時二十分許行經桃園縣龜山鄉
    ○○○路與忠義路口時，為警攔檢，經戊○○同意自行開拆置放於駕駛座旁之黑
    色皮包，當場扣得如附表一所示之海洛因共計十五包，因而查獲上情。
二、案經桃園縣政府警察局龜山分局報告臺灣桃園地方法院檢察署檢察官偵查起訴。
    理   由
壹、就行政院海巡署高雄市機動查緝隊（下稱：機動查緝隊）監聽號碼為00000
    00000號行動電話所得之電話譯文是否具備證據能力部分：
    按若有事實足認被告或犯罪嫌疑人有最輕本刑為三年以上有期徒刑之罪嫌，並危
    害國家安全或社會秩序情節重大而有相當理由可信其通訊內容與本案有關，且不
    能或難以其他方法蒐集或調查證據者，在偵查中得由檢察官核發通訊監察書，通
    訊保障及監察法第五條第一項第一款、第二項定有明文。是如依上開程序之通訊
    監察所取得之證據，即屬依法定程序所取得，自有證據能力。經查，證人即機動
    查緝隊隊員甲○○於本院審理時證稱：當時經由可靠情資得知，有姓名年籍不詳
    之人，以0000000000等九支電話，做為聯絡販賣第一級毒品之用，而
    販賣第一級毒品案件，依毒品危害防制條例第四條第一項之規定，其法定刑為死
    刑、無期徒刑，並已危害社會秩序情節重大，為追查上情乃向臺灣高雄地方法院
    檢察署檢察官申請就上開號碼之行動電話，實施電話監聽等語明確，是警方對0
    000000000號電話監聽，既已報得檢察官同意核准為之，足見警方之該
    項電話監聽，於法並無不合，依首揭說明，該項電話監聽所得之譯文，自具備有
    證據能力。辯護人雖質以本件監聽對象是乙○○，惟前揭0000000000
    號之電話使用人非乙○○，認監聽內容顯踰越監聽之範圍，而認本件監聽內容無
    證據能力等語。然訊之證人甲○○於本院審理時證稱：渠等係因長期監聽並配合
    行動搜證，方認為該支電話係乙○○在使用等語，且由本院卷附之臺灣高雄地方
    法院檢察署通訊監察書觀之，通訊對象僅記載為陳○○等九人，而監察之通訊種
    類及號碼等足資識別之特徵則記載有0000000000號等九線電話，是足
    證本件通訊監察之對象應係針對0000000000號等九線電話為之，要非
    針對乙○○而為，是辯護人指稱本件係針對乙○○監聽及本件有逾監聽範圍等情
    ，自不足採，核先敘明。
貳、有罪部分：
一、訊之被告固不否認有於右揭時、地，為警攔檢，由其自動開拆置放於駕駛座旁之
    黑色皮包供警查看，遭警當場查獲持有如附表一所示之第一級毒品海洛因，惟矢
    口否認有何意圖販賣而持有第一級毒品海洛因之犯行，辯稱：扣案毒品係供伊個
    人施用云云。本院經查：
  (一)警方係於九十三年一月十八日凌晨二十分許，在桃園縣龜山鄉○○○路與忠義路
    口，執行攔檢職務時，攔停被告所駕搭載乙○○車牌號碼為ＺＱ六七七九之自小
    客車後，在該自小客車駕駛座旁發現可疑之黑色皮包一只，要求被告自行打開該
    只黑色皮包，被告應允後即自行打開，警方當場發現內有不明白色粉末共計十五
    包乙節，業據被告於警詢、偵查及本院審理中供述明確，核與證人乙○○於本院
    審理時證述大致相符，並有桃園縣警察局龜山分局搜索扣押筆錄一紙在卷足憑。
    而上開白色粉末經送鑑結果，確屬第一級毒品海洛因無訛（合計淨重五一八點四
    七公克，空包裝重三八點二二公克，純質淨重二九七點二四公克），此亦有法務
    部調科壹字第○八○○○七三二九號鑑定通知書一紙在卷足憑。
  (二)而被告於九十三年一月十七日晚間之所以自高雄北上至桃園，實係因其友人「阿
    川」先前積欠伊債務三百餘萬元遲末歸還，當日接獲另名友人「阿華」告知，「
    阿川」與其相約在桃園清償債務，遂立即偕同乙○○北上，然抵達後始知「阿川
    」僅備妥現金一百十萬元，不足部分欲以海洛因抵償，被告因其本身有施用第一
    級毒品之習慣且未免將來追索無著，而應允之等情，業據被告於警詢、偵查及本
    院審理時供述明確，證人乙○○於偵查及本院審理時亦均證稱：「（問：查獲的
    毒品如何得來？）答：戊○○說朋友欠他錢要還給他的，在長庚醫院，是昨天晚
    上他叫我在那邊等他，他開車，他叫我在旁邊等他，他把車開走說要找朋友，隔
    沒幾分鐘他開車回來車上就多了包包」、「（問：你有沒無詢問他包包內的東西
    ？）答：沒有，他只有跟我說朋友拿錢還他」等語明確，再參以被告先前確曾因
    施用毒品經觀察、勒戒及強制戒治，並經起訴判刑，有臺灣高等法院被告全國前
    案紀錄表一紙在卷足憑，堪認有施用毒品之習慣，且警方確自該只黑色皮內起出
    現金一百十萬元，有搜索扣押筆錄一紙附卷可稽，均與被告所述相互吻合，是足
    認被告前揭所述應與事實相符，應值採信。
  (三)本院認定被告係意圖販賣而持有如附表所示之第一級毒品，理由如下：
    被告雖有施用第一級毒品海洛因之習慣，已如前述，然就其施用毒品之數量、頻
    率等情形，被告於偵查中自稱：「（問：施用何毒品？）答：海洛因是去年九十
    二年戒治出來後開始施用的，因為好奇開始用，也是一次買五千元不到半錢，約
    一公克多一點，吃的比較多時三天買一次」等語明確，顯見被告係斷斷續續施用
    海洛因，且其施用毒品之數量非鉅，期間亦非延續多年未予中斷，堪認其工作或
    生活品質尚未嚴重受影響，並非嚴重濫用而具有耐藥性者甚明。惟本件被告為警
    查獲所持有之海洛因數量淨重高達五百十八點四七公克，數量龐大，顯已超過被
    告一人施用之需求，而依被告所稱之吸食方式，顯無法在短期內施用完畢如此鉅
    量之海洛因。況海洛因價值不菲，取得不易，且極易受潮，被告有施用海洛因之
    習慣，對此當知之甚詳，自無可能放任如此鉅量之海洛因敗壞而不予置理，再者
    ，海洛因為政府嚴格查緝之物品，為警查獲者無不遭求處重刑，被告因施用毒品
    曾數度進出監所，對此亦當耳聞，然其仍不顧上情，持有如附表所示之鉅額海洛
    因，顯見其另有所謀，是由此等客觀事實觀之，被告最初固係為免債權將來追索
    無著，而接受「阿川」提議以如附表一所示之海洛因抵償債務，然其顯於持有中
    萌生販賣意圖而持有，應可認定。被告辯稱：扣案之海洛因均係供其個人施用云
    云，不足採信。
二、綜上所述，本件事證明確，被告所辯，無非事後圖卸之詞，要不足採，被告犯行
    洵堪認定，應依法論科。
三、核被告所為，係犯毒品危害防制條例第五條第一項之意圖販賣而持有第一級毒品
    罪。被告持有第一級毒品海洛因之低度行為，應為意圖販賣而持有第一級毒品海
    洛因之高度行為所吸收，不另論罪。公訴意旨雖係以：被告基於意圖營利之概括
    犯意，於九十三年一月十七日，駕駛車號ＺＱ六七七九號自小客車，搭載友人乙○○自高雄北上，前往桃園縣龜山鄉林口長庚醫院，於當日二十三時許，在林口
    長庚醫院附近，以不詳價格向不詳人士購入海洛因十五包（合計淨重五百十八點
    四七公克），並以前述車號ＺＱ六七七九號自小客車將毒品運送回高雄，途中行
    經龜山鄉○○○路與忠義路口時，為警當查獲，並扣得海洛因十五包、第二級毒
    品安非他命一包、摻有海洛因之香菸八支，吸食器一組及現金一百十萬元等物，
    因認被告涉犯毒品危害防制條例第四條第一項之販賣第一級毒品罪嫌等語。訊據
    被告堅詞否認有何販賣第一級毒品之犯行，而公訴人認被告涉犯毒品危害防制條
    例第四條第二項之販賣第一級毒品罪，無非係以扣案第一級毒品海洛因十五包及
    現金一百十萬元為主要論據。本院經查：１按販賣毒品罪，係行為人明知其為毒
    品，意圖營利，而將毒品購入或賣出，有一於此，其犯罪即屬完成，不必二者兼
    備；此與意圖販賣而持有毒品罪，係指行為人以意圖販賣營利以外之原因而持有
    毒品，其後始起意營利販賣者（例如因為他人之贈與或寄藏而持有，嗣後始起意
    為販賣者而言），並不相同，最高法院九十二年度台上字六七號判決採同一見解
    ，由此可知，持有大量第一級毒品海洛因之原因諸多，或基於大量採購比較便宜
    ，或係分批購買累積而成，或係受託保管而持有之，是以持有大量第一級毒品，
    如無積極證據足以證明係意圖營利而向他人販入，依證據裁判原則，自難論以販
    入第一級毒品罪。本件被告雖為警查獲持有數量頗鉅之第一級毒品海洛因，然被
    告自始至終否認係基於營利之意圖購入扣案如附表一所示之海洛因，而公訴人係
    以被告為警查獲時，同時查扣有現金一百十萬元，推論上開款項應係販賣第一級
    毒品所得，雖被告隨身攜有現金一百十萬元，有違社會交易常態，然查無其他事
    證足以證明前揭款項係被告販賣毒品所得，且本件並無相關證據足證被告有何意
    圖營利販入毒品之犯行，自難遽認被告於取得海洛因之初確係基於欲賣出營利之
    意圖。２至公訴人質以被告雖稱如附表一所示之毒品係債務人「阿川」所交付，
    然被告無法提出「阿川」之年籍資料以供證明，是認被告前揭所述不足採信，然
    此部分僅關涉被告供述是否屬實，縱認被告所述為虛妄，於欠缺積極證據佐證之
    情況下，自不得僅以被告所述為不實，即遽認被告有公訴人所指之販賣毒品犯行
    。公訴人起訴意旨認被告所為係犯毒品危害防制條例第四條第一項之販賣第一級
    毒品罪，既乏證據證明，惟其起訴所指之社會基本事實同一，本院自得變更起訴
    法條逕為判決，附此敘明。被告於民國八十七年間，因違反毒品危害防制條例案
    件，經臺灣高雄地方法院於八十八年四月九日以八十八年度易字第一二三九號判
    處有期徒刑六月，經臺灣高等法院高雄分院於八十八年六月二十九日以八十八年
    度上易字第一○四九號判決上訴駁回確定，於八十九年九月十日執行完畢，有臺
    灣高等法院被告全國前案紀錄表一紙在卷足憑，於五年內再犯本件有期徒刑以上
    之罪，為累犯，就意圖販賣第一級毒品罪之法定刑為無期徒刑部分依法不得加重
    外，其餘部分依法加重其刑。被告係於販入毒品後，始萌生販賣之意圖，但尚未
    售出即為警查獲，事實上並無所得，而意圖販賣而持有第一級毒品罪，法定刑為
    無期徒刑或十年以上有期徒刑，法重情輕，如處以法定最低度刑，猶嫌過重，爰
    依刑法第五十九條之規定酌減其刑，並依法先加重後減輕之。爰審酌被告之犯罪
    動機、目的、手段及所生危害等一切情狀，量處如主文所示之刑。
四、沒收部分：扣案如附表一所示之毒品，爰依毒品危害防制條例第十八條第一項規
    定沒收銷燬之。另警方於搜索時所扣得之吸食器一組、摻有海洛因之香菸八支、
    第二級毒品安非他命一包及現金一百十萬元，難認與被告前揭犯行有何相關連，
    爰不另為沒收之諭知，附此敘明。
參、不另為無罪之諭知之部分：
一、本件公訴意旨另以：
  (一)被告戊○○於九十二年四月二十八日，意圖營利，與己○○（已另由臺灣高雄地
    方法院檢察署提起公訴），談妥販入第一級毒品海洛因之條件與交易地點後，於
    當日十七時許，在高雄縣鳳山市○○○街與福安一街口公園旁，由被告將價款九
    十三萬元交付與己○○，己○○正準備將藏放在旁之海洛因（淨重三百四十點○
    四公克，詳如附表二所示）交付予戊○○以完成買賣時，即為機動查緝隊當場查
    獲而未遂，並由查緝人員扣得現金九十三萬元及海洛因五包，認被告此部分涉犯
    毒品危害防制條例第四條第六項、第一項之販賣第一級毒品未遂罪嫌等語。
  (二)被告戊○○於九十三年一月十七日，駕駛車號ＺＱ六七七九號自小客車，搭載友
    人乙○○自高雄北上，前往桃園縣龜山鄉林口長庚醫院，於當日二十三時許，在
    林口長庚醫院附近，以不詳價格向不詳人士購入海洛因十五包，並以前述ZQ六七
    七九號自小客車將毒品運送回高雄，途中行經龜山鄉○○○路與忠義路口時，為
    警當場查獲，因認被告此部分另涉犯毒品危害防制條例第四條第一項之運輸第一
    級毒品罪嫌等語。
二、被訴販賣第一級毒品未遂罪嫌部分：
  (一)按犯罪事實，應依證據認定之，無證據不得推定其犯罪事實，又不能證明被告犯
    罪者，應諭知無罪之判決，刑事訴訟法第一百五十四條、第三百零一條第一項分
    別定有明文。再者犯罪事實之認定，應憑真實之證據，倘證據是否真實尚欠明確
    ，自難以擬制推測之方法，為其判斷之基礎，亦有最高法院五十三年台上字第六
    五六號判例可資參照。訊之被告堅詞否認有何販賣第一級毒品未遂之罪嫌，並以
    ：為警查獲當日，係其一姓名年籍不詳綽號「阿文」之友人在位於鳳山市○○路
    某泡沫紅茶店見面，「阿文」稱有事待處理要求其一同前往，旋駕駛一車牌號碼
    不詳之白色三菱自小客車搭載伊至案發地點，並交付伊一只內置有九十三萬元現
    金之牛皮紙袋，並手指己○○站立地點，委伊將牛皮紙袋交予己○○，伊依指示
    下車交付予己○○後，即為警逮捕，伊先前並未與己○○相約商談買賣毒品之事
    ，亦不知公園內藏有海洛因等語置辯。本件公訴人認被告涉犯前揭罪嫌，無非係
    以扣案之海洛因、現金九十三萬元及被告與己○○之通聯紀錄為主要論據。
  (二)本院經查：
  １九十二年四月二十八日下午五時許，己○○係獨自一人攜帶內置有五包白色粉末
    之塑膠袋之牛皮紙袋至高雄縣鳳山市○○○街與福安一街口公園旁，並將之藏放
    於公園深處草叢中後，即走至路旁等待，約莫十餘分鐘，被告即攜帶內置有現金
    九十三萬元之紙袋至上開地點，並將紙袋交付予己○○，旋為警逮捕等情，業據
    證人即查獲本案之員警丁○○、丙○○於本院審理時證述明確，並有搜索扣押筆
    錄一紙在足憑。而扣案之白色粉末經送驗結果，確屬第一級毒品海洛因，有法務
    部調查局九十二年七月二十二日調科字第二二○○一五四七四號鑑定書一紙在卷
    足憑。
  ２公訴人認被告與己○○當日會面之目的即係為購買毒品，無非係以機動查緝隊監
    聽0000000000號行動電話所提出之監聽錄音譯文資料為據。然號碼為
    0000000000號之持機人為葉朱雪，要非本案之被告亦或戊○○，此有
    遠傳電信股份有限公司函一紙在卷足憑。而觀之機動查緝隊所提出之監聽錄音譯
    文，受話者、通話者之姓名，或載有「冠丫」、「小主」、「丫狗」等名，惟並
    未載有被告或己○○之姓名，此有譯文資料一份在卷足憑。雖證人甲○○於本院
    審理時證稱：依渠等蒐證結果，0000000000號這支行動電話平時係由
    被告友人乙○○在使用，只有在四月二十八日借予本案被告使用，且渠等在線上
    監聽了一段時間，並為行動蒐證，綜合各項資料研判，譯文上所載之『小主』就
    是被告，『冠丫』是己○○，『丫狗』是乙○○等語，然訊之證人乙○○於本院
    審理時證稱：伊並未使用0000000000號之行動電話，且未曾借行動電
    話予被告等語明確，被告與己○○亦均否認渠等之綽號分別為「小主」、「冠丫
    」，是自難僅單憑機動查緝隊隊員之臆測，即遽認上情屬實。況縱認「小主」、
    「冠丫」即係被告與己○○，然遍閱卷附九十二年四月二十八日之通話譯文內容
    ，均未提及有關交易毒品之支字片語，雖證人甲○○於本院審理時證稱：「（問
    ：是否依照卷內譯文來判斷被告、己○○要進行毒品交易？）答：在四月二十八
    日十四點三十六分這通電話顯示，他們都是以術語約是否要打麻將？就是要交易
    毒品」等語，然此純屬證人甲○○個人辦案經驗，在無其他旁證可佐之情形下，
    自不得遽採為被告有販賣第一級毒品之證據。綜上所述，公訴人所提出之監聽譯
    文，尚不足以認定被告與己○○於案發前確已談妥買賣毒品之條件與交易地點等
    情。
  ３且被告係於甫交付內置有九十三萬現金之紙袋與己○○即為警逮捕，已如前述，
    然斯時己○○身上並未持有任何毒品，且被告為警查獲之地點，與己○○先前藏
    放毒品之地點，尚有相當之距離，此有證人丁○○、丙○○所繪之現場圖二紙在
    卷足憑。雖證人丁○○、丙○○於本院審理時證稱：被告當日與己○○係朝毒品
    藏放地點處走去等語，然依證人丁○○、丙○○所繪之現場圖觀之，被告與己○○係朝渠等正前方直行，然毒品則係藏放於渠等行進之右前方向，是顯與被告與
    己○○行徑不符，是辯護人就此質以證人丙○○究如何判斷被告與己○○係朝毒
    品方向前進，證人丙○○證稱：「（問：他們二人被逮捕地方離藏放毒品處有多
    遠？）答：距離五到十公尺，當時被告下車就是走紅磚道，己○○也是站在紅磚
    道上等他，他們二人是沿著紅磚道上往前走」、「（問：但紅磚道的方向不是朝
    著草叢？）答：被告與己○○會合之後，往前走，我們看到被告將手中提袋交給
    己○○後，我們就上前逮捕，公園該處既無圍牆也無柵欄，紅磚道與毒品藏放處
    就只隔著草地，他們可以隨時轉到草叢去拿毒品」等語，是被告與己○○當日既
    係沿公園內之紅磚道直行，此要無任何異於常情之處，至證人丙○○、丁○○所
    稱被告與己○○係朝毒品藏放位置前進，純屬渠等個人之推測，自無法採為不利
    於被告認定之論據。
  ４況被告與己○○當日會面地點係在高雄縣鳳山市○○○街與福安一街口之公園，
    係一公眾均得出入之場所，一般社會民眾均得自由進出，要非需經由特別之指示
    亦或專人帶領方可到達之處，是被告與己○○於該處會面，自難認有何異於常情
    之處。雖被告隨身攜有高達九十三萬元之現金，要與一般社會交情有違，然既無
    證據足以證明被告與己○○當日相約即係為交易毒品，復無己○○交付毒品予被
    告之證據，自難僅因被告隨身攜有九十三萬元之現金，即遽認被告當日意欲向己○○購買毒品。
  ５綜上所述，本件公訴人所舉之證據，尚不足以證明被告有何販賣第一級毒品未遂
    罪行，本院復查無其他積極證據足以證明被告有公訴人所指之販賣第一級毒品未
    遂嫌，本應為無罪之判決，然公訴人認此部分與前開論罪科刑之部分，有連續犯
    之裁判上一罪關係，爰不另為無罪之諭知。
  ６末按沒收為從刑之一種，依主從不可分原則，應附隨於主刑而同時宣告之，除有
    罪、免刑等判決，於裁判時併宣告外，如諭知無罪之判決，既無主刑，從刑亦無
    所附麗，故案內之違禁物，應另依刑法第四十條但書由檢察官聲請單獨宣告沒收
    ，最高法院七十八年度台非字第七二號著有判例可資參照。查本件被告被訴販賣
    第一級毒品未遂部分之犯行，既經諭知無罪之判決，揆諸上開說明，故本件扣案
    如附表二所示之之第一級毒品雖屬違禁物，亦不得於本案併為沒收之諭知，應由
    檢察官另依刑法第四十條但書之規定聲請單獨宣告，附此敘明。
三、被訴運輸第一級毒品罪嫌部分：
    按毒品危害防制條例所稱之「運輸」，係指單純運輸並無他項目地者而言，若以
    販賣目的而從事於搬運之行為，仍成立意圖販賣而持有（或販賣）之罪（最高法
    院二十四年上字第一六七三號判例、二十四年七月總會決議事項三八參照），否
    則單純為轉讓、施用等目的所為之搬運毒品行為，豈不皆應依運輸毒品論罪，至
    於從國外或甲地販入毒品後，再運輸入境或運輸至乙地，因另有運輸之意思及行
    為，與此情形不同（最高法院九十二年度臺上字第一一八四號判決意旨參照）。
    經查，本件被告係意圖販賣而持有如附表一所示之第一級毒品海洛因，已如前述
    ，是其於桃園取得如附表一所示之第一級毒品海洛因後，始萌生販賣營利之意圖
    ，並欲將之攜回高雄，應係基於販賣之目的而從事於搬運行為，要非純係基於運
    輸之目的而為之，依上開說明，被告之行為應僅成立意圖販賣而持有第一級毒品
    罪，要與毒品危害防制防制條例第四條第一項之運輸毒品罪之構成要件有間，自
    難以該罪相繩，本院復查無其他積極證據足資認定被告運輸第一級毒品之犯行，
    是就此部分，本應無罪之諭知，惟公訴意旨認此部分與前揭論罪科刑部分，有裁
    判上一罪之關係，爰不另為無罪之諭知。
據上論斷，應依刑事訴訟法第二百九十九條第一項前段，第三百條，毒品危害防制條
例第五條第一項、第十八條第一項前段，刑法第十一條、第四十七條、第五十九條，
判決如主文。
本案經檢察官廖先志到庭執行職務。
中　　　華　　　民　　　國　　九十三　　年　　 十二 　　月　　 十三 　　日
                                      臺灣桃園地方法院刑事第十庭
                                              審判長法  官 江德民
                                                    法  官 許炎灶
                                                    法  官 柯姿佐
右正本證明與原本無異。
如不服本判決，應於判決送達後十日內向本院提出上訴狀( 應附繕本 )，上訴於
臺灣高等法院。
                                                    書記官 張淑芬
中　　　華　　　民　　　國　　九十三　　年　　 十二 　　月　　 十三 　　日
附錄論罪科刑法條
毒品危害防制條例第五條第一項
意圖販賣而持有第一級毒品者，處無期徒刑或十年以上有期徒刑，得併科新臺幣七百
萬元以下罰金。
毒品危害防制條例第十八條第一項前段
查獲之第一、二級毒品及專供製造或施用第一、二級毒品之器具，不問屬於犯人與否
，均沒收銷燬之；查獲之第三、四級毒品及製造或施用毒品之器具，無正當理由而擅
自持有者，均沒入銷燬之。但合於醫藥、研究或訓練之用者，得不予銷燬。
┌───────────────────────────────────┐
│附表一                                                                │
├──┬────┬───────────────────────────┤
│數量│毒品成份│ 驗餘淨重、純度及純質淨重                             │
├──┼────┼───────────────────────────┤
│十五│海洛因  │合計淨重五百十八點四七公克（包裝重三十八點二二公克），│
│包  │        │純度百分之五十七點三三，純質淨重二百九十七點二四公克  │
└──┴────┴───────────────────────────┘
┌───────────────────────────────────┐
│附表二：                                                              │
├──┬────┬───────────────────────────┤
│數量│毒品成份│ 驗餘淨重、純度及純質淨重                             │
├──┼────┼───────────────────────────┤
│五包│海洛因  │合計淨重三百四十點○四公克（包裝重三七點二三公克），純│            │
│    │        │度百分之八十三點○三，純質淨重二百八十二點三四公克    │
└──┴────┴───────────────────────────┘
